Contact

www.linkedin.com/in/jorge-salazarg (LinkedIn)

Top Skills

Desarrollo de equipos

Gestión de suministros

Gestión de cambio estructural

Languages

Inglés (Native or Bilingual)
Español (Native or Bilingual)

Certifications

Essential Math for Data Analysis using Excel Online

Fundamentos del análisis de datos para la toma de decisiones

APICS Certified Supply Chain Professional

Microsoft excel - Data visualization, Charts & Graphs

Robotic Process Automation - RPA Overview

Honors-Awards

Scholarship holder - "Convocatoria Abierta 2013" scholarship program

Teacher Assistanship

Alpha Pi Mu Industrial Engineering Honor Society Member

Automation Anywhere University Professional Development Scholarship

Jorge Salazar

MSc in Industrial Engineering | Process Optimization | Data Analytics | Business Intelligence | Digital transformation

Guayaquil, Guayas, Ecuador

Summary

Máster en Ingeniería Industrial con 8 años de experiencia en la industria. Enfocado siempre en el mejoramiento, optimización e innovación de procesos, y establecimiento de controles basados en datos para la generación de una mejora continua sostenible. Proactivo con capacidad de liderazgo y facilidad de trabajo en equipo, con alto sentido de responsabilidad y honestidad, autodidacta.

Experience

Consultor de inteligencia de negocios (BI) May 2022 - Present (4 months)

Holcim

Supervisor Nacional de Inventarios September 2017 - April 2022 (4 years 8 months) Ecuador

Control y gestión de operaciones en los almacenes de materiales y repuestos de Holcim Ecuador a nivel nacional, asegurando la disponibilidad de stocks, gestión de compras, confiabilidad de inventarios, analítica de datos para elaboración de forecast e identificación de oportunidades de mejora, calibración de MRP, control presupuestario y de obsolescencia, creación y monitoreo de indicadores de gestión (KPIs). Miembro del comité de Net Working Capital (NWC). Key User SAP módulo MM.

Logros alcanzados:

- 1. Proyecto de optimización de inventarios en el que se obtuvo como resultado una reducción histórica de 10 millones de dólares, convirtiéndonos en el país con mayor contribución al NWC del grupo Holcim (2017 2021).
- 2. Implementación de un laboratorio de manufactura aditiva (impresión 3D) para la fabricación in-house de repuestos (2020).

3. Implementación de un sistema automatizado de despacho de EPPs mediante el uso de vending machines (2021).

Sandblasting EC(Family business)

Jefe de operaciones

March 2014 - August 2015 (1 year 6 months)

Ecuador

Gerencia y asignación de recursos basados en el tipo de trabajo, manejo y dirección del personal, planificación estratégica, control presupuestario, evaluación y mejora de metodologías de trabajo, implementación de principios de Lean manufacturing.

Nestlé

Analista SHE (Safety, Health and environment) March 2013 - September 2013 (7 months)

Ecuador

Capacitación al personal de la planta en temas de seguridad y salud ocupacional, análisis de tareas de alto riesgo y diseño de matriz de riesgos, líder del re-lanzamiento del programa de seguridad ocupacional "Quien te quiere te cuida" en planta ceibos.

Conbaquerizo Cía Ltda (Construction Company) Analista de mejora continua/ Administrador de bodegas April 2012 - March 2013 (1 year)

Ecuador

Ecuador

Ingeniero de mejora continua: Levantamiento de procesos por cada puesto de trabajo, implementación de principios Lean six sigma aplicados a la construcción y uso herramientas como SIPOC y value stream mapping (VSM) para trazabilidad de procesos, análisis de puestos de trabajo e identificación de oportunidades de mejoras.

Administrador de bodegas: Manejo y dirección del personal de ocho bodegas ubicadas en cada obra de la constructora, establecimiento de indicadores de gestión (KPIs), diseño de bodegas basada en la metodología ABC de inventario, implementación de 5S y diseño de nueva layout de almacenamiento.

Ecuaquimica Analista de logística (proyecto de tesis) July 2011 - December 2011 (6 months) Diseño de un sistema de control de gestión basado en Balanced ScoreCard para una bodega de una empresa comercializadora de Agroquímicos. Establecimiento del ABC de inventario, rediseño del área logística basado en el uso y la accesibilidad de los sku's, implementación de la metodología 5S's.

TIA S.A.

Analista de procesos

April 2011 - July 2011 (4 months)

Ecuador

Desarrollo de un proyecto de simulación de procesos basado en la teoría de colas para la optimización del recurso humano en las tiendas. Revisión de manuales de calidad, análisis de valor de las actividades realizadas por cada puesto de trabajo. Estudio del comportamiento estadístico de la afluencia en las localidades.

Education

MIT Professional Education

Online program, Transformación digital · (September 2019 - November 2019)

Universidad Hemisferios

Programa gerencial en Big Data & Business intelligence, Análisis de datos y Business intelligence · (May 2021 - May 2021)

The University of Texas at Arlington

Msc Industrial Engineering, Ingeniería industrial · (2015 - 2017)

Escuela Superior Politécnica del Litoral

Ingeniería Industrial, Administración de la producción industrial · (2007 - 2012)